【裁判字號】    99,毒抗,208
【裁判日期】    990727
【裁判案由】    聲請戒治
【裁判全文】
臺灣高等法院臺南分院刑事裁定
抗  告  人
即  被  告  甲○○
上列抗告人即被告因聲請戒治案件，不服臺灣臺南地方法院中華
民國99年6月23日裁定（99年度毒聲字第315號）提起抗告，本院
裁定如下：
    主      文
抗告駁回。
    理      由
一、抗告意旨略以：抗告人前受觀察、勒戒處分，過去從未吸食
    毒品，並無前科，又觀察、勒戒間，亦無吸食毒品之傾向，
    尿液檢驗亦無毒品反應，素行良好。因此，臺南看守所就抗
    告人函送之「施用毒品傾向證明書」顯有錯誤，抗告人觀察
    勒戒已近二個月，既無吸毒之傾向，應無須再施以強制戒治
    之必要；再者，抗告人母親年歲已高，近日身體狀況不佳，
    急需依賴抗告人照料，請鈞院明鑒，惠准所請，停止觀察勒
    戒，啟民自新云云。
二、按犯毒品危害防制條例第十條施用第一、二級毒品之罪，經
    觀察、勒戒後，檢察官或少年法院依勒戒處所陳報，認受觀
    察、勒戒人有繼續施用毒品傾向者，檢察官應聲請法院裁定
    或由少年法院裁定令入戒治處所強制戒治，其期間為六個月
    以上，至無繼續強制戒治之必要為止，但最長不得逾一年。
    毒品危害防制條例第二十條第二項定有明文。又受觀察、勒
    戒人經觀察、勒戒結果，有繼續施用毒品傾向者，於勒戒處
    所依法院或由少年法院（庭）裁定移送戒治處所施以強制戒
    治前，應繼續收容。其收容期間，計入戒治期間，觀察勒戒
    處分執行條例第八條第二項後段亦有明文。
三、本件經查：
  (一)按抗告人即被告甲○○因涉嫌施用毒品案件，經臺灣臺南地
    方法院以九十九年度毒聲值字第十號裁定令入勒戒處所觀察
    、勒戒結果，認有繼續施用毒品傾向，有臺灣臺南看守所九
    十九年六月八日南所衛字第０九九０００三六七七號函附送
    之「有無繼續施用毒品傾向證明書」附卷可稽，足認被告犯
    毒品危害防制條例第十條第二項之罪，經觀察、勒戒後認有
    繼續施用毒品之傾向。
  (二)又抗告人自九十九年五月一日開始執行觀察勒戒處分後，經
    臺灣臺南看守所附設勒戒處所判定「家人（兄）有使用Amph
    etamine情形，且家中父母感情不睦，本身又有肢體殘障狀
    況，評估起來，其心理及社會因素可能使其再用Amphetamin
    e逃避生活不愉快的機率高」等情，亦有該所九十九年六月
    八日南所衛字第０九九０００三六七七號函檢附「有無繼續
    施用毒品傾向證明書」一份在卷可證。原裁定法院再依毒品
    危害防制條例第二十條第二項後段之規定，以九十九年度毒
    聲字第三一五號裁定令入戒治處所施以強制戒治，乃屬合法
    正當。
  (三)抗告人抗告意旨雖主張家有年邁之母親，近日身體狀況不佳
    ，急需抗告人返家照顧一節云云，惟此為抗告人個人事由，
    核與其就本件有繼續施用毒品之傾向依法應強制戒治無關，
    此部分抗告理由，亦無可採。
四、因而原審以檢察官之聲請裁定令被告入戒治處所強制戒治，
    核無不合，而依毒品危害防制條例第二十條第二項後段，裁
    定令入戒治處所施以強制戒治，期間為六個月以上，至無繼
    續強制戒治之必要為止，但最長不得逾一年等情，本院經核
    原裁定並無不當。是本件抗告為無理由，應予駁回。
五、據上論結，應依刑事訴訟法第412條，裁定如主文。
中    華    民    國    99    年    7     月    27    日
                  刑事第七庭   審判長法   官  李文福
                                     法   官  陳顯榮
                                     法   官  顏基典
以上正本證明與原本無異。
不得再抗告。
                                      書記官  呂嘉文
中    華    民    國    99    年    7     月    27    日

司法院資訊處製作；財團法人民間司法改革基金會備份。
